【裁判字號】    97,消債抗,131
【裁判日期】    971023
【裁判案由】    更生事件
【裁判全文】
臺灣板橋地方法院民事裁定           97年度消債抗字第131號
抗  告  人
即  聲請人  甲○○
上列當事人因消費者債務清理事件聲請更生，對於中華民國97年
9 月8 日本院97年度消債更字第1211號裁定提起抗告，本院裁定
如下：
    主  文
抗告駁回。
抗告程序費用新臺幣壹仟元由抗告人負擔。
    理  由
一、本件抗告意旨略以：按裁定經宣示後，為該裁定之法院、審
    判長、受命法官或受託法官受其羈束；不宣示者，經公告或
    送達後受其羈束；但關於指揮訴訟或別有規定者，不在此限
    ，民事訴訟法第238 條定有明文。再關於更生或清算程序，
    除本條例別有規定外，準用民事訴訟法之規定，消費者債務
    清理條例第15條規定甚明。是原審對於本件更生之聲請認有
    調查之必要，而於民國97年8 月20日以裁定要求抗告人應於
    補正裁定送達後10日內補正相關資料，該裁定並於97年8 月
    26日送達抗告人，然上開命抗告人補正資料之裁定，多達12
    點事項，牽涉收集資料、整理、研究之時間較長，本需相當
    時日準備，且抗告人自97年8 月26日收受補正通知後，雖無
    法於10日內即97年9 月5 日（星期五）前提出，仍儘速備齊
    相關文件，於97年9 月8 日（星期一）郵寄包含13項附件、
    總頁數高達數十頁之補正陳報資料，該等資料並於97年9 月
    9 日送達至鈞院，其間相隔不過4 天，顯見其已盡最大之能
    力補正，並無藉故拖延補件或拒絕配合本件協力行為及欠缺
    清理債務誠意之情事；再原審雖於97年9 月8 日即以尚未收
    受補正資料為由製作駁回裁定，惟該裁正屬不宣示之裁定，
    依前揭規定及說明，須經公告或送達後，始受羈束。又原裁
    定尚未經公告，且係於97年9 月18日左右始送達予抗告人，
    因此，抗告人雖於原審製作駁回裁定時尚未按期補正，然其
    已於原裁定送達前之97年9 月9 日提出補證資料到院，顯仍
    應認抗告人已補正欠缺。綜上所陳，原審以抗告人未於補正
    期限內補正相關資料為由，駁回其更生之聲請，固非無據，
    然抗告人逾期補正之事由既如上所陳，已於公告或送達前補
    正，足認抗告人已補正欠缺，爰依消費者債務清理條例第15
    條準用民事訴訟法第238 條之規定提起抗告，求為廢棄原裁
    定，並發回原審另為適當之裁定等語。
二、按「郵務送達費及法院人員之差旅費不另徵收。但所需費用
    超過應徵收之聲請費者，其超過部分，依實支數計算徵收。
    前項所需費用及進行更生或清算程式之必要費用，法院得酌
    定相當金額，定期命聲請人預納之，逾期未預納者，除別有
    規定外，法院得駁回更生或清算之聲請」，消費者債務清理
    條例第6 條第2 、3 項定有明文。查本件原審認抗告人提出
    更生聲請時所檢附之資料未齊備，且有預納郵務送達費之必
    要，而於97年8 月20日裁定命抗告人補正，該裁定並於97年
    8 月26日送達抗告人，此有送達證書1 件附於原審卷可稽（
    見原審卷第49-53 頁、第55-56 頁），而查，郵務送達費僅
    4,420 元，原審定10日之補正期間應屬相當，雖抗告人指其
    他補正事項需相當時日始能補正，惟其仍應先補繳郵務送達
    費4,420 元，其逾期未補繳，則原審於97年9 月8 日駁回抗
    告人更生之聲請，於法已無違誤。又本件原審駁回聲請裁定
    係於97年9 月9 日上午9 時10分公告，有本院民事裁判主文
    公告證書在卷可憑（見原審卷第125 頁），而抗告人係於97
    年9 月9 日下午始向原審為補正，此有該補正之民事陳報狀
    本院收文戳其上所蓋之日期可憑，是抗告人之補正已在原審
    駁回裁定公告而發生羈束力之後，其補正即難謂合法。綜上
    所述，抗告意旨指摘原裁定為不當，求予廢棄云云，為無理
    由，應予駁回。
三、據上論結，本件抗告為無理由，依消費者債務清理條例第15
    條，民事訴訟法第495 條之1 第1 項、第449 條第1 項、第
    95條、第78條，裁定如主文。
中    華    民    國    97    年    10    月    23    日
              民事第三庭      審判長法  官  朱耀平
                                    法  官  劉以全
                                    法  官  邱靜琪
上為正本係照原本作成
本裁定不得抗告
中    華    民    國    97    年    10    月    24    日
                                    書記官  白俊傑


司法院資訊處製作；財團法人民間司法改革基金會備份。
